【裁判字號】    90,易,203
【裁判日期】    900323
【裁判案由】    毀損等
【裁判全文】
臺灣彰化地方法院刑事判決                            九十年度易字第二三號
    公  訴  人  臺灣彰化地方法院檢察署檢察官
    被      告  甲○○
右列被告因毀損等案件，經檢察官提起公訴（八十九年度偵字第五四０五號），本院
判決如左：
    主      文
甲○○損壞他人之襪子，足以生損害於他人，處拘役貳拾日，如易科罰金，以參佰元
折算壹日。
    事  實
一、甲○○因向乙○○承租工廠從事木業經營，因有債務糾紛，及其妻曾遭受乙○○
    之子蕭存敏毆打，竟基於恐嚇之概括犯意，先於民國（下同）八十九年五月十六
    日將鞭炮丟入乙○○彰化縣社頭鄉平和村村民巷之住處藉以恐嚇之，並使乙○○
    所有存放其內之襪子起火燃燒且付之一炬，足生損害於乙○○。復於同月二十日
    夜間某時，在乙○○住處附近（即其所承租之工廠）以紅色油漆噴寫「蕭存敏血
    債血還」、「蕭存敏血債不報誓不為人」、「免談」、「阿明未死」等字樣恐嚇
    乙○○，甲○○以上述加害生命、身體之方式恐嚇乙○○使其心生畏懼，致生危
    害於安全。
二、案經乙○○訴由臺灣彰化地方法院檢察署檢察官偵查起訴。
    理  由
一、訊據被告甲○○固坦承曾有上揭燃放鞭炮及以油漆噴字句之舉動，惟否認恐嚇及
    毀損之犯行，辯稱：其並無恐嚇的意思，是因被害人之兒子打其太太，是要他們
    出面與其和談，其有放鞭炮，至於有無起火其並不清楚云云；惟查，被告右開犯
    罪事實，業據被害人乙○○指訴情節相符，並經證人即彰化縣警察局田中分局朝
    興派出所警員許明煌、詹士林結證屬實，且有存證信函二紙、照片十六紙附卷可
    資佐證，被告空言否認無恐嚇之意，顯係卸責之詞，委不足採信，罪證明確，被
    告恐嚇犯行洵堪認定。
二、核被告所為，係犯刑法第三百零五條恐嚇危害安全罪及刑法第三百五十四條毀損
    罪。被告前後二次恐嚇犯行，時間緊接，方法相同，觸犯構成要件相同之罪名，
    顯係基於概括犯意為之，為連續犯，應以八十九年五月十六日之恐嚇犯行論罪。
    又被告所犯上開恐嚇及毀損二罪間，有方法與目的之牽連關係，為牽連犯（起訴
    書誤為想像競合犯），應依刑法第五十五條之規定，從一重之毀損罪處斷。爰審
    酌被告之品行、方法、手段、犯罪之動機、所生危害暨其犯罪後態度等一切情狀
    ，量處如主文所示之刑，並諭知易科罰金之折算標準，以示懲儆。
三、公訴意旨另以：被告於八十九年五月十四日，持柴刀至乙○○住處恐嚇乙○○之
    行為，涉有恐嚇之犯嫌，惟查，被告矢口否認有此犯行，辯稱：伊當時正在砍伊
    所有之木箱，告訴人在屋內與之談話，伊並無恐嚇之意等語，核與告訴人乙○○
    於本院調查時所陳：被告並未舉刀恐嚇她等詞相符，尚難認被告有恫嚇他人，致
    生他人危害之犯意，故被告此部分犯行無法證明，惟公訴人認此部分與本案有罪
    部分有裁判上一罪關係，爰不另為無罪之諭知。
據上論斷，應依刑事訴訟法第二百九十九條第一項前段，刑法第三百五十四條、第三
百零五條、第五十五條、第四十一條第一項，罰金罰鍰提高標準條例第一條前段、第
二條，判決如主文。
本案經檢察官王怡仁到庭執行職務。
中      華      民      國      九十    年      三      月    二十三    日
                                  臺灣彰化地方法院刑事第二庭
                                        法      官    謝  仁  棠
右正本證明與原本無異。
如不服本判決，應於判決送達後十日內向本院提出上訴狀（須附繕本）。
告訴人或被害人對於判決如有不服具備理由請求檢察官上訴者，其上訴期間之計算係
以檢察官收受判決正本之日期為準。
                                        法院書記官    于  淑  真
中      華      民      國      九十    年      三      月    二十八    日
刑法第三百零五條
以加害生命、身體、自由、名譽、財產之事恐嚇他人，致生危害於安全者，處二年以
下有期徒刑、拘役或三百元以下罰金。
刑法第三百五十四條
毀棄、損壞前二條以外之他人之物或致令不堪用，足以生損害於公眾或他人者，處二
年以下有期徒刑、拘役或五百元以下罰金。


司法院資訊處製作；財團法人民間司法改革基金會備份。
